臺灣新北地方法院行政訴訟判決
111年度交字第337號
原      告  張銀珍  
被      告  新北市政府交通事件裁決處
                      設新北市○○區○○路0段000號2樓
代  表  人  李忠台    住同上
訴訟代理人  黃曉妍律師
上列當事人間因交通裁決事件，原告不服被告中華民國111年4月
28日新北裁催字第48-A00000000號裁決，提起行政訴訟，本院判
決如下：
    主  文
一、原告之訴駁回。
二、訴訟費用新臺幣300元由原告負擔。
　　事實及理由
壹、程序方面：原告不服被告所為道路交通管理處罰條例第8條
    的裁決而提起撤銷訴訟，依行政訴訟法第237條之1，應適用
    交通裁決事件訴訟程序。本件因卷證資料已經明確，本院依
    同法第237條之7規定，於是不經言詞辯論，直接裁判。
貳、實體方面：
一、爭訟概要：緣原告張銀珍所有之車牌號碼0000-00號自用小
    客車（下稱系爭汽車），於民國111年1月24日12時41分許，
    因於台北市○○區○○路○段000號前，因有「併排停車」之違規
    行為，經臺北市政府警察局萬華分局（下稱舉發機關）認定
    違規屬實後，遂於111年1月26日填製北市警交字第A0000000
    0號舉發違反道路交通管理事件通知單（下稱舉發通知單）
    ，記載應到案日期111年3月14日前，予以逕行舉發，案件並
    於同日移送被告，舉發通知單並於111年2月7日合法送達原
    告。原告嗣於111年3月11日向被告提出申訴不服舉發，案經
    被告函請舉發機關查明陳述情節及違規當時情形後仍認違規
    事實明確。為此，被告乃按道路交通管理處罰條例第56條第
    2項規定，以111年4月28日新北裁催字第48-A00000000號違
    反道路交通管理事件裁決書（下稱原處分），裁處原告罰鍰
    新臺幣（下同）2,400元整。原告不服，於是提起本件行政
    撤銷交通裁決訴訟。
二、原告起訴主張及聲明：
　㈠原告主張要旨：
　⒈原告於111年1月24日12時41分駕駛車號0000-00自小客車，停
    靠於臺北市○○路0段000號時，因臨停被交通助理員查獲，致
    遭裁決應處2,400元罰鍰。原告不服，遂提起本件行政訴訟
    。
　⒉原告認為交通助理員逕行舉發違規停車標示單上之車號經過
    塗改，時間係標示12時35分，亦與裁決書上標示之實際時間
    12時41分不符，地點亦經過塗改，且違規事實56條第幾項的
    部分先寫了1項、又寫了2項，兩者文字重複、標示不清。此
    舉已觸犯刑法第211條之偽造或變造公文書，可處一年以上
    七年以下有期徒刑，經過偽造變造之公文書為違法之行為，
    被告所為的裁決違法，請求判決如聲明所示。
　㈡聲明：原處分撤銷。
三、被告答辯及聲明：
　㈠答辯要旨：
　⒈經查原舉發單位回復函及隨函檢附之交辦單內容，原告將系
    爭汽車停放於西園路1段258號前，並以與路邊機車停車格併
    排之勢停放車輛，於交通助理員發現上情欲查處時，駕駛人
    並不在場，便拍照採證依法舉發，參酌臺北高等行政法院10
    8年度交上字第285號行政判決意旨，駕駛當時並未處駕駛座
    上，亦未在車輛附近，系爭汽車顯非處於得立即行駛之狀態
    ，自難謂其行為符合臨時停車之必要要素，應回歸「停車」
    行為之認定，屬道路交通管理處罰條例第56條規制範疇。
  ⒉次查本件現場採證照片及現場街景照，系爭汽車靠道路右側
    停放，與路邊機車停車格呈垂直狀態，且其車身已占內側車
    道幾近二分之一，已造成該車道寬幅大幅減縮，造成人車通
    行之阻礙，並可能使後方來車駕駛因一時不察或視線受阻，
    而增加交通事故發生之風險，而上情均由執勤交通助理員親
    眼目睹後製單，參酌105年度高等行政法院及地方法院行政
    訴訟庭法律座談會提案十內容，其停放行為確該當「併排停
    車」之違規態樣，為處罰條例第56條第2項規制效力所及，
    被告據此作成裁罰處分應無不當，原處分應予維持。
  ⒊原告固於起訴狀以交通助理員所製「逕行舉發標示單」內容
    與舉發通知單不符而主張撤銷處分，惟查原舉發單位回復函
    ，旨揭標示單為內政部警政署統一製定，並訂定相關作業應
    注意事項，供執行人員遵循，並藉由該單之置放，使民眾免
    遭重複開單，然該標示單非法令規定之表格，僅為標示供執
    勤人員辨識之用，故對民眾不生拘束力，違規行為之舉發仍
    應以「舉發違反道路交通事件通知單」為準。而如上所述，
    交通助理員於發現系爭汽車有併排之情後隨即拍照取證，可
    見該採證照片標示時日為「0000000」、「1241」，此與舉
    發通知單之違規時間相符，又對照違規現場照片與採證照片
    ，舉發地點亦無誤，綜上堪認本件舉發並無不當；另值勤交
    通助理員乃屬依法執行職務之公務員，其與原告間素無怨懟
    ，應無甘冒成立公務員偽造或變造文書罪或偽證罪之風險而
    偽變造舉發資料，原告主張並無可採，原處分應予以維持。
  ⒋再者，原告既為合法考領汽車駕駛執照之人，有汽車車籍查
    詢資料及駕駛人基本資料為憑，且原告為具有正常智識程度
    之成年人，其對上述規定應知之甚詳，並應確實遵守。是原
    告前揭所述，無非單方所執之詞，委無足取，綜上所述，被
    告依法裁處，應無違誤。原告之訴為無理由。
　㈡聲明：原告之訴駁回。
四、爭點：
　㈠被告認原告所有之系爭汽車，於111年1月24日12時41分，在
    臺北市○○路0段000號前，有「併排停車」之違規行為，以原
    處分裁罰原告，是否合法有據?
　㈡原告主張交通助理員逕行舉發違規停車標示單上之車號、時
    間、地點及法條項次有經過塗改，與裁決書上標示之實際時
    間不符，並標示不清，有觸法之嫌，因認被告所為裁決違法
    ，應予撤銷，是否可採?
五、本院之判斷：
　㈠前提事實：原告所有之系爭汽車，於111年1月24日12時41分
    許，因於台北市○○區○○路○段000號前，有「併排停車」之違
    規行為，經舉發機關即臺北市政府警察局萬華分局認定違規
    屬實後，遂於111年1月26日填製本案舉發通知單，記載應到
    案日期111年3月14日前，予以逕行舉發，案件並於同日移送
    被告，舉發通知單並於111年2月7日合法送達原告。原告嗣
    於111年3月11日向被告提出申訴不服舉發，案經被告函請舉
    發機關查明陳述情節及違規當時情形後仍認違規事實明確。
    為此，被告乃按道路交通管理處罰條例第56條第2項規定，
    以原處分裁處原告罰鍰2,400元整等情，此有本案舉發通知
    單、案件入案移送紀錄及舉發通知單合法送達資料、原告之
    申訴資料、臺北市政府警察局萬華分局111年3月29日北市警
    萬分交字第1113016438號函、臺北市政府警察局萬華分局交
    辦單、違規採證照片、現場GOOGLE地圖照片、原處分書、臺
    北市政府警察局萬華分局111年6月17日北市警萬分交字第11
    13033554號函、系爭汽車車籍查詢及駕駛人基本資料等附卷
    可稽(分見本院卷第63頁、第65頁及第67至69頁、第71頁、
    第73至第74頁、第75頁、第77頁、第79頁、第81頁、第85至
    86頁、第87頁及第89頁)，核堪採認為真正。
　㈡被告認原告所有之系爭汽車，於111年4月24日12時41分在臺
    北市○○路0段000號前，有「併排停車」之違規事實，以原處
    分裁罰原告，核屬合法有據。
　⒈應適用之法令：按「汽車停車時，應依下列規定：十、不得
    併排停車。」道路交通安全規則第112條第1項第10款定有明
    文。據此可知，法令並非規範車輛一律不准停車，然須在不
    違反相關限制規範下方可停車，惟有關併排停車，則為法令
    所規範不予允許之行為，故若有違反，則應依道路交通管理
    處罰條例第56條第 2項規定：「汽車駕駛人停車時，有併排
    停車之情事者，處汽車駕駛人新臺幣2,400元罰鍰。」為裁
    罰；復按併排停車只要違規車輛與停車格併排停靠，致部分
    車身占據車道，此時停車格究竟有無停放車輛，對於已肇生
    其他無辜汽機車駕駛人因一時不查或行車視線受阻而被迫變
    換車道造成車禍發生之危險，其實均無不同，故只要違規車
    輛併排道路旁之停車格，致部分車身占據車道時，即可構成
    併排停車。
　⒉查，系爭汽車駕駛人於111年1月24日12時41分，行經台北市○
    ○區○○路○段000號（橋下蚵仔湯）店址前駕駛人停車時，有
    併排停車之情事，經舉發機關即臺北市政府警察局萬華分局
    執勤交通助理員發現查處時，因駕駛人不在現場，即照像採
    證，依法逕行舉發等情，此業據臺北市政府警察局萬華分局
    111年3月29日北市警萬分交字第1113016438號函述綦詳(見
    本院卷第73頁)，並有該上開舉發機關函文所併檢附之違規
    採證照片所示（見本院卷第77頁），確實亦可見原告所有之
    系爭汽車於前開時、地，停放在道路上，其右側處有機車停
    車格，且其車身已占據該道路外側車道幾近二分之一，
　　而致該外側車道寬幅大幅減縮，除易造成人車通行之阻礙，
    並使後方來車駕駛因一時不察或視線受阻，而增加交通事故
    發生之風險無誤，準此，被告認原告所有之系爭汽車於上開
    時、地，有「併排停車」之違規事實，以原處分裁罰原告，
    即屬合法有據。
　㈢原告主張交通助理員逕行舉發違規停車標示單上之車號、時
    間、地點及法條項次有經過塗改，與裁決書上標示之實際時
    間不符，並標示不清，有觸法之嫌，因認被告所為裁決違法
    ，應予撤銷，乃屬不可採。
　⒈查，本件原告雖起訴主張交通助理員逕行舉發違規停車標示
    單上之車號、時間、地點及法條項次經過塗改，並與裁決書
    上標示之實際時間不符，標示不清，有觸法之嫌，主張該裁
    決違法。然查，就交通助理員所製「逕行舉發標示單」（即
    如原告起訴所提之本案臺北市政府警察局逕行舉發違規停車
    標示單，見本院卷第17頁），乃係內政部警政府統一製定之
    標示單，並訂定相關作業應注意事項，供執勤人員遵循，避
    免使民眾遭重複開單，是以該標示單並非法令規定之表格，
    僅為標示供執勤人員辨識之用，原告違規行為之舉發係以「
    舉發違反道路交通事件通知單」為準，此並可觀諸上開臺北
    市政府警察局逕行舉發違規停車標示單上已為之「附註:本
    項違規行為，另以『違反道路交通管理事件通知單』通知車主
    」，亦可得知，故交通助理員所為之標示單對原告尚不生法
    律上拘束之效力，僅具提醒相關人員就系爭汽車之併排停車
    事實避免重複開單之功能。
　⒉復查，舉發機關於收受交通助理員所提供之採證照片，製作
    本案「舉發違反道路交通事件通知單」上所標示之時日、地
    點，皆與採證照片（見本院卷第77頁）下所附註「0000000 
    」、「1241」相符，亦與原處分書所載內容相符，又對照本
    案違規現場之GOOGLE地圖照片（見本院卷第79頁）與上開違
    規採證照片之周邊建物與道路路邊所設機車停車格位置，亦
    經本院核認與本案違規舉發地點無誤，據此，本件舉發即無
    違誤，況以執勤交通助理員乃屬依法執行職務之公務員，其
    與原告間既無怨隙，亦應無甘冒成立公務員偽造或變造文書
    罪或偽證罪之風險而偽變造舉發資料，是認原告主張交通助
    理員逕行舉發違規停車標示單上之車號、時間、地點及法條
    項次有經過塗改，與裁決書上標示之實際時間不符，並標示
    不清，有觸法之嫌，因認被告所為裁決違法，應予撤銷，乃
    屬不可採。
　㈣本件判決基礎已臻明確，兩造其餘攻擊防禦方法及訴訟資料
    ，經本院審核後，或與本案爭點無涉，或對於本件判決結果
    不生影響，爰無庸一一再加論述，爰併敘明。
　㈤本件第一審裁判費新臺幣300元，應由敗訴之原告負擔，所
    以確定如主文第2項所示。
六、結論：原處分並無違誤，原告訴請撤銷為無理由，應予駁回
    。
中     華    民    國    111    年     8    月   18   日
                  行政訴訟庭  法  官  楊志勇
上為正本係照原本作成。
如不服本判決，應於判決送達後20日內，向本院提出上訴狀，上
訴狀並應記載上訴理由，表明關於原判決所違背之法令及其具體
內容或依訴訟資料可認為原判決有違背法令之具體事實，並繳納
上訴費新臺幣750元。 其未表明上訴理由者，應於提出上訴後20
日內向本院補提理由書（上訴狀及上訴理由書均須按他造人數附
繕本），如逾期未提出上訴理由書者，本院毋庸再命補正，由本
院逕以裁定駁回上訴。
                              書記官  李懿淳
中　　華　　民　　國　　111 　年　　8 　　月　　19　　日